【裁判字號】    97,易,1562
【裁判日期】    971127
【裁判案由】    竊盜
【裁判全文】
臺灣板橋地方法院刑事判決              97年度易字第1562號
公  訴  人  臺灣板橋地方法院檢察署檢察官
被      告  甲○○
上列被告因竊盜案件，經檢察官提起公訴（97年度偵字第12842
號），嗣因被告於本院準備程序中就被訴事實為有罪之陳述，本
院告知被告簡式審判程序之旨，並聽取當事人之意見後，由本院
裁定改依簡式審判程序進行，判決如下：
    主  文
甲○○竊盜，累犯，處有期徒刑月，如易科罰金，以新臺幣壹
仟元折算壹日。又竊盜，累犯，處有期徒刑肆月，如易科罰金，
以新臺幣壹仟元折算壹日。應執行有期徒刑伍月，如易科罰金，
以新臺幣壹仟元折算壹日。
    事  實
一、甲○○前於民國95年間，因犯竊盜案件，經本院以95年度易
    字第123 號判處有期徒刑6 月，如易科罰金以銀元300 元折
    算1 日，於95年6 月5 日確定，嗣於96年5 月17日易科罰金
    執行完畢（於本案構成累犯）。詎其猶不知悔改，竟意圖為
    自己不法之所有，基於竊盜之犯意，分別為以下犯行：(1)先
    於96年9 月1 日晚間23時30分許，在臺北市○○區○○路2
    段112 號前，利用乙○○疏未將普通重型機車鑰匙拔下之機
    會，以原即插置於上開機車電門上之鑰匙啟動機車，而竊取
    怡品食品有限公司（負責人為乙○○）所有，由乙○○使用
    並停放於該處之車牌號碼BQA －750 號普通重型機車1 部供
    己代步使用，得手後隨即騎乘該車逃離現場，嗣於97年4 月
    19日1 時20分許，因該車故障無法啟動，遂將上開機車棄置
    於臺北市萬華區○○○路○ 段47前。嗣經乙○○發現該車遭
    竊後，立即報警處理。(2)又於97年4 月19日凌晨5 時55分許
    （起訴書略載於凌晨5 時許），在臺北縣蘆洲市○○路301
    號前，利用丙○○疏未將其所有之車牌號碼為163 －BLV 號
    普通重型機車鑰匙拔下之機會，以原即插置於上開機車電門
    上之鑰匙啟動機車，而竊取丙○○所有、停放於該處之機車
    1 部供己代步使用，得手後正欲騎乘該車離去之際，適有臺
    北縣政府警察局蘆洲分局集賢派出所警員於上開處所執行巡
    邏勤務，因見甲○○形跡可疑發覺有異而當場查獲。甲○○
    於97年4 月19日於臺北縣政府警察局蘆洲分局集賢派出所製
    作警詢筆錄時，除坦承上開竊盜丙○○所有之機車犯行外，
    並於有偵查犯罪職權之公務員或機關發覺其為前揭竊盜前揭
    車牌號碼BQA －750 號普通重型機車1 部之犯嫌前，即向該
    派出所警員自承犯行，進而接受裁判，並帶同警員至臺北市
    ○○○路1 段47號前，起出前述遭竊之車牌號碼BQA －750
    號普通重型機車1 部，始查悉上情。
二、案經丙○○訴由臺北縣政府警察局蘆洲分局報告臺灣板橋地
    方法院檢察署檢察官偵查起訴。
    理  由
一、查本件被告甲○○所犯並非死刑、無期徒刑、最輕本刑為 3
    年以上有期徒刑之罪或高等法院管轄第一審案件，而被告於
    準備程序進行中，先就被訴事實為有罪之陳述，經法官告知
    簡式審判程序之旨，並聽取公訴人及被告之意見後，本院認
    適宜改依簡式審判程序進行，爰依刑事訴訟法第273 條之 1
    第1 項、第284 條之1 規定，由本院裁定進行簡式審判程序
    ，合先敘明。
二、上揭事實，業據被告於警詢、偵查及本院審理時均坦承不諱
    ，核與證人即被害人乙○○、丙○○於警詢時證述之情節相
    符，復有臺北縣政府警察局蘆洲分局搜索扣押筆錄2 紙、扣
    押物品目錄表1 紙、車籍查詢－基本資料詳細畫面2 紙、扣
    案物及現場照片共7 張、被害人乙○○、丙○○分別出具之
    贓物認領保管單（車牌號碼BQA －750 號普通重型機車、16
    3 －BLV 號普通重型機車各1 部）各1 紙在卷可稽，足認被
    告之任意性自白核與事實相符。綜上，本案事證明確，被告
    之犯行均堪以認定，應依法論處。
三、核被告所為，均係犯刑法第320 條第1 項之竊盜罪。被告上
    開2 次竊盜犯行，犯意各別，行為互殊，應予分論併罰。又
    其於有偵查犯罪職權之公務員或機關發覺其為前揭竊盜怡品
    食品有限公司所有之車牌號碼BQA －750 號普通重型機車犯
    嫌前，即向臺北縣政府警察局蘆洲分局集賢派出所警員自承
    犯行，進而接受裁判，此有被告97年4 月19日之警詢筆錄在
    卷可憑（見偵查卷第8 至9 頁），合於自首之要件，爰依刑
    法第62條前段規定減輕其刑。查被告前有如犯罪事實欄所述
    之罪刑宣告及執行紀錄，有臺灣高等法院被告前案紀錄表乙
    份在卷可參，其於有期徒刑執行完畢後，5 年內故意再犯本
    件有期徒刑以上之2 罪，均為累犯，均應依刑法第47條第1
    項規定，加重其刑，並就竊盜車牌號碼BQA －750 號普通重
    型機車犯行部分，依法先加重後減輕之。爰審酌被告有上揭
    前科、素行非佳、及其犯罪動機、目的、手段、對被害人所
    生財產上損害程度，兼衡其犯後坦承犯行之態度等ㄧ切情狀
    ，分別量處如主文所示之刑，並均諭知易科罰金之折算標準
    ，及定其應執行之刑，並諭知易科罰金之折算標準，以資懲
    儆。至扣案之車牌號碼BQA －750 號及車牌號碼163 －BLV
    號普通重型機車各1 部（含鑰匙各1 支），雖係被告因犯罪
    所得之物，惟均非被告所有，且分別經被害人怡品食品有限
    公司負責人乙○○、丙○○領回，自均無從併予諭知沒收，
    附此敘明。
據上論斷，應依刑事訴訟法第273 條之1 第1 項、第299 條第 1
項前段，刑法第320 條第1 項、第62條前段、第47條第1 項、第
51條第5 款、第41條第1 項前段、第2 項，刑法施行法第1 條之
1 第1 項、第2 項前段，判決如主文。
本案經檢察官劉仕國到庭執行職務。
中    華    民    國    97    年    11    月    27    日
                  刑事第十八庭  法  官  林淑婷
以上正本證明與原本無異。
如不服本判決，應於送達後十日內，向本院提出上訴書狀，並應
敘述具體理由；其未敘述上訴理由者，應於上訴期間屆滿後二十
日內向本院補提理由書（均須按他造當事人之人數附繕本）「切
勿逕送上級法院」。
                                書記官  莊川億
中    華    民    國    97    年    11    月    28    日
附錄本案論罪科刑法條全文：
中華民國刑法第320條
意圖為自己或第三人不法之所有，而竊取他人之動產者，為竊盜
罪，處5年以下有期徒刑、拘役或5百元以下罰金。
意圖為自己或第三人不法之利益，而竊佔他人之不動產者，依前
項之規定處斷。
前二項之未遂犯罰之。


司法院資訊處製作；財團法人民間司法改革基金會備份。
